【裁判字號】    99,易,2973
【裁判日期】    991112
【裁判案由】    竊盜
【裁判全文】
臺灣臺北地方法院刑事判決              99年度易字第2973號
公  訴  人  臺灣臺北地方法院檢察署檢察官
被      告  李國棟
上列被告因竊盜案件，經檢察官提起公訴（99年度偵字第14106
號），本院判決如下：
    主  文
李國棟竊盜，累犯，處有期徒刑柒月。
    事  實
一、李國棟前於民國94年間，因違反毒品危害防制條例案件，經
    本院以94年度簡字第2322號判決判處有期徒刑3 月，嗣並確
    定，95年4 月1 日入監執行，刑期起算，95年6 月30日縮刑
    期滿執行完畢。94年間，因詐欺案件，經臺灣板橋地方法院
    以95年度訴字第655 號判決判處有期徒刑4 月，嗣並確定；
    94年間，因贓物案件，經臺灣板橋地方法院以95年度簡上字
    第449 號判決判處有期徒刑5 月確定；95年間，因違反槍砲
    彈藥刀械管制條例案件，經臺灣宜蘭地方法院以95年度訴字
    第334 號判決判處有期徒刑7 月，嗣並確定；95年間，因違
    反毒品危害防制條例案件，經臺灣宜蘭地方法院以95年度易
    字第156 號判決判處有期徒刑4 月，嗣並確定；95年間，因
    違反毒品危害防制條例案件，經臺灣板橋地方法院以95年度
    簡上字第337 號判決判處有期徒刑5 月確定；前開罪刑，復
    經臺灣宜蘭地方法院裁定減刑，並應執行有期徒刑11月。96
    年間，因違反毒品危害防制條例案件，經臺灣宜蘭地方法院
    以96年度訴字第134 號判決判處有期徒刑1 年，嗣並確定，
    經裁定減刑為有期徒刑6 月。前開有期徒刑11月、6 月接續
    執行，96年5 月30日入監執行，刑期起算，97年6 月5 日縮
    短刑期執行完畢。
二、李國棟前於98年間，因違反毒品危害防制條例案件，經本院
    以98年度訴字第1651號判決判處有期徒刑1 年，嗣並確定；
    98年間，因竊盜等案件，經本院以98年度易字第3164號判決
    判處有期徒刑5 月、4 月，應執行有期徒刑8 月，經臺灣高
    等法院以99年上易字第366 號判決上訴駁回確定；98年間，
    因違反毒品危害防制條例案件，經本院以98年度易字第3065
    號判決判處有期徒刑6 月，臺灣高等法院以99年度上易字第
    367 號判決上訴駁回確定；98年間，因違反毒品危害防制條
    例案件，經臺灣板橋地方法院以98年度訴字第4546號判決判
    處有期徒刑7 月、4 月，應執行有期徒刑9 月，嗣並確定；
    98年間，因違反毒品危害防制條例案件，經臺灣士林地方法
    院以98年度審訴字第971 號判決判處有期徒刑10月、7 月，
    應執行有期徒刑1 年3 月，嗣並確定；98年間，因違反毒品
    危害防制條例案件，經本院以98年度易字第3143號判決判處
    有期徒刑6 月，臺灣高等法院以99年度上易字第191 號判決
    上訴駁回確定；98年間，因違反毒品危害防制條例案件，經
    本院以98年度訴字第1968號判決判處有期徒刑1 年1 月，嗣
    並確定；98年間，因傷害案件，經本院以98年度易字第3595
    號判決判處有期徒刑3 月，嗣並確定；98年間，因違反毒品
    危害防制條例案件，經本院以98年度訴字第2216號判決判處
    有期徒刑7 月、4 月，應執行有期徒刑10月，嗣並確定；98
    年間，因違反毒品危害防制條例案件，經臺灣板橋地方法院
    以99年度易字第356 號判決判處有期徒刑7 月，嗣並確定；
    98年間，因違反毒品危害防制條例案件，經本院以99年度易
    字第643 號判決判處有期徒刑7 月，嗣並確定；99年間，因
    違反毒品危害防制條例案件，經臺灣板橋地方法院以99年度
    訴字第1107號判決判處有期徒刑10月、6 月，應執行有期徒
    刑1 年2 月，嗣並確定；99年間，因贓物案件，經本院99年
    度簡字第2429號判決判處有期徒刑4 月，嗣並確定；99年間
    ，因竊盜案件，經本院以99年度易字第1627號判決判處有期
    徒刑9 月，嗣並確定；99年間，因違反毒品危害防制條例案
    件，經臺灣板橋地方法院以99年度訴字第1461號判決判處有
    期徒刑8 月、4 月，應執行有期徒刑11月，嗣並確定；99年
    間，因違反毒品危害防制條例案件，經臺灣板橋地方法院以
    99年度訴字第1807號判決判處有期徒刑11月、7 月，應執行
    有期徒刑1 年4 月，嗣並確定；以上罪刑部分，均未執行完
    畢（此部分未構成累犯）。
三、李國棟猶不知悛悔，意圖為自己不法之所有，於98年9 月25
    日20時至同年月27日19時許之某時，在臺北市萬華區大理國
    小後門，以不詳方法（尚無證據證明係以加重竊盜方式為之
    ）竊得蔡丙所有（由蔡麗香使用）之G3－1947號裕隆銀色自
    用小客車，嗣為警於99年1 月22日17時30分許，在臺北縣永
    和市○○路298 號前查獲上開自用小客車，經採集駕駛座上
    遺留牙籤之DNA ，送鑑驗結果與李國棟之DNT－STR型別相符
    ，查悉上情。
四、案經臺北縣政府警察局永和分局報告臺灣臺北地方法院檢察
    署檢察官偵查起訴。
    理  由
一、按被告以外之人於審判外之言詞或書面陳述，除法律有規定
    者外，不得作為證據；又被告以外之人於審判外之陳述，雖
    不符合刑事訴訟法第159 條之1 至第159 條之4 之規定，但
    經當事人於審判程序同意作為證據，法院審酌該言詞陳述或
    書面陳述作成時之情況，認為適當者，亦得為證據；又當事
    人、代理人或辯護人於法院調查證據時，知有同法第159 條
    第1項不得為證據之情形，而未於言詞辯論終結前聲明異議
    者，視為有前項之同意，刑事訴訟法第159 條第1 項及第1
    59條之5 分別定有明文。本判決下列所引用之供述證據，核
    屬被告以外之人於審判外所為之供述證據，公訴人、被告對
    其等之證據能力並不爭執，其至辯論終結前亦未聲明異議，
    本院審酌上開證據方法於製作時之情況，尚無違法不當，應
    認以之作為證據應屬適當，應認有證據能力。
二、前揭事實，業據被告李國棟於本院審理時坦承不諱，核與被
    害人蔡麗香之供述相符，並有被害人所簽立之贓物認領保管
    單在卷可稽；又前開自用小客車於99年1 月22日17時30 分
    許，在臺北縣永和市○○路298 號前經警查獲時，經採集駕
    駛座上遺留牙籤之DNA ，送鑑驗結果與被告之DNT －STR 型
    別相符，有臺北縣政府警察局99年4 月23日北縣警鑑字第09
    90062467號鑑驗書在卷可稽；且查，被告雖於本院審理時供
    稱：我忘記是在何時偷的等語，然參以被害人蔡麗香於警詢
    時供稱：我停放時間是98年9 月25日20時許，99年9 月27日
    19時許發現失竊等語，顯見被告竊取前開自用小客車之時間
    應為98年9 月25日20時至同年月27日19時許之某時，堪可認
    定；復查，本院遍查本件相關卷證資料，並無證據證明被告
    乃係以加重竊盜方式為之，則被告所為，尚無法該當於刑法
    第321 條各款所規定加重竊盜罪之構成要件，而應以刑法第
    320 條第1 項之竊盜罪論處；基上，被告前開自白與事實相
    符，應可採信。本件事證明確，被告竊盜犯行，堪以認定。
三、論罪科刑之理由：
（一）核被告所為，係犯刑法第320條第1項之竊盜罪。
（二）被告已有如事實欄（一）所載之前科及執行記錄，有臺灣
      高等法院被告前案紀錄表在卷可稽，其於5 年之內故意再
      犯本件有期徒刑以上之罪，核屬累犯，應依刑法第47條第
      1 項之規定，加重其刑。
（三）爰審酌被告已有如事實欄（一）、（二）所載之前科記錄
      ，素行非佳，其僅因一己之私利而竊取前開自小客車之犯
      罪動機、目的、犯罪手段，肇致被害人之財產損害，且犯
      罪後尚能坦承不諱等一切情狀，量處如主文所示之刑。被
      告主張應僅量處有期徒刑5 月云云，顯未慮及前開各種情
      狀，自非允當，併此敘明。
據上論斷，應依刑事訴訟法第284 條之1 、第299 條第1 項前段
、刑法第320 條第1 項、第47條第1 項、刑法施行法第1 條之1
第1 項、第2 項前段，判決如主文。
本案經檢察官葉雅婷到庭執行職務
中    華    民    國    99    年    11    月    12    日
                  刑事第十一庭  法  官  蔡守訓
上正本證明與原本無異。
如不服本判決應於收受送達後10日內向本院提出上訴書狀，並應
敘述具體理由；其未敘述上訴理由者，應於上訴期間屆滿後20日
內向本院補提理由書（均須按他造當事人之人數附繕本）「切勿
逕送上級法院」。告訴人或被害人如對於本判決不服者，應具備
理由請求檢察官上訴，其上訴期間之計算係以檢察官收受判決正
本之日期為準。
                                書記官  許婉如
中    華    民    國    99    年    11    月    12    日
附錄本案所犯法條全文
中華民國刑法第320條
（剝奪他人行動自由罪）
私行拘禁或以其他非法方法，剝奪人之行動自由者，處 5 年以
下有期徒刑、拘役或 3 百元以下罰金。
因而致人於死者，處無期徒刑或 7 年以上有期徒刑，致重傷者
，處 3 年以上 10 年以下有期徒刑。
第 1 項之未遂犯罰之。

司法院資訊處製作；財團法人民間司法改革基金會備份。
